# 求助陈版主，关于收入确认为题

提问人：wangxiny 时间：2022-07-27 00:05:12
目前公司为了规范母公司与子公司之间的结算方式，因此想以咨询费的名义签订框架合同，以季度为周期进行内部结算。结算内容包括子公司付出的人工成本、材料成本以及相关费用。以子公司相关成本考虑一定毛利作为内部结算的价格。母公司以母公司付出的人工成本、材料成本、相关费用以及与子公司的结算金额总体额外考虑一定毛利作为该合同的总销售额。
问题 1 ：该种方式母公司是否可以全额确认收入？能够断定为主要责任人？
问题 2 ：区分人工、材料以及相关费用，子公司应当如何进行会计处理？是否应当通过合同履约成本进行归集？
问题 3 ：如何确认此项内部交易金额的公允性？在母公司、子公司所得税率不同的前提下?是否存在一定的税务风险？
问题 4 ：如果母公司与子公司之间结算以季度为一个周期。但是母公司项目收入确认方式为时段内根据完工进度确认收入，合并报表应当如何进行抵消？

回答人：chenyiwei
1 、需考虑有无真实交易背景，相关咨询服务是否真实发生，如是则该服务的公允价值与合同约定的服务费金额是否相当等。如果交易真实且作价公允，则母子公司属于向对方提供服务的主要责任人。
2 、对于服务，如果不形成存货的，则已发生成本通过“合同履约成本”科目归集。
3 、在相关服务无市场价格的情况下，成本加成法可能是判断作价公允性的主要方法，需关注纳入归集范围的成本是否合理，是否均与该内部服务直接相关。
4 、子公司也应当按照相同或类似的方法确认履约进度，并相应暂估成本和相关负债，与母公司的收入和合同资产进行抵销处理，同时将母公司为此发生的成本在合并报表中从营业成本调整到管理费用等科目。